【裁判字號】    92,交聲,865
【裁判日期】    920701
【裁判案由】    交管條例聲異
【裁判全文】
臺灣板橋地方法院交通事件裁定                    九十二年度交聲字第八六五號
    原處分機關  交通部公路總局臺北區監理所
    異  議  人  甲○○
    即受處分人
右列異議人即受處分人因違反道路交通管理處罰條例案件，對於交通部公路總局臺北
區監理所於九十二年四月二十九日所為之處分（原處分案號：北監營字第裁00－0
00000000號），聲明異議，本院裁定如左：
        主  文
原處分撤銷。
甲○○汽車所有人不依限期參加定期檢驗，處罰鍰新臺幣壹仟參佰元。
        理  由
一、異議意旨略以：舉發違反道路交通管理事件通知單，應為雙掛號通知單，伊確實
    沒有收到，又通知單應該會有收執聯為憑，如有本人或家屬之簽章，自當受罰，
    絕無異議，爰請查明等語。
二、按汽車不依限期參加定期檢驗或臨時檢驗者，處汽車所有人新臺幣（下同）九百
    元以上一千八百元以下罰鍰；又行為人接獲違反道路交通管理事件通知單後，應
    於十五日內，到達指定處所聽候裁決。但行為人認為舉發之事實與違規情形相符
    者，得不經裁決，經依各該條款罰鍰最低額，自動向指定之處所繳納結案，道路
    交通管理處罰條例第十七條第一項、第九條第一項分別定有明文。再者，違反道
    路交通管理處罰條例第十七條第一項之規定，如其車種為營業車者，於期限內繳
    納或到案聽候裁決之統一裁罰基準為新台幣一千三百元，此有違反道路交通管理
    事件統一裁罰基準表可按。
三、經查：本件異議人所有車號七Ｎ－一四三號營業小客車應於民國九十一年九月二
    十四日參加定期檢驗，而逾期未參加，經原處分機關於九十二年一月十三日逕行
    舉發，有交通部公路總局臺北區監理所北監檢字第四０二二０三八五八號舉發違
    反道路交通管理事件通知單一紙在卷可稽，亦為異議人所不爭執，是有上開違規
    事實，應堪認定。惟就舉發違反道路交通管理事件通知單有無合法送達於異議人
    乙節，原處分機關並無送達之資料，有交通部公路總局臺北區監理所（營）00
    －000－0－0000六號函附卷可證，自無從認定其舉發違反道路交通管理
    事件通知單已合法送達於異議人，是以異議人陳稱未收受舉發違反道路交通管理
    事件通知單，應非虛妄。綜合上情，原處分機關之裁罰雖非無據，然其送達舉發
    違反道路交通管理事件通知單之過程既有可議，並致異議人喪失於收受前開通知
    單後十五日內自動依最低額繳納罰鍰之利益，應認本件異議為有理由，原處分尚
    有未洽，應予撤銷，復參以前揭說明，本件應處以最低罰鍰，爰依道路交通管理
    處罰條例第十七條第一項之規定裁處罰鍰一千三百元。
四、據上論斷，應依道路交通案件處理辦法第二十條前段，裁定如主文。
中      華      民      國      九十二      年       七     月    一    日
                              臺灣板橋地方法院交通法庭
                                      法  官    連育群
右正本證明與原本無異。
如不服本裁定應於送達後五日內向本院提出抗告狀。
                                      書記官    蘇宥維
中      華      民      國      九十二      年       七     月    一    日


司法院資訊處製作；財團法人民間司法改革基金會備份。
